最高法院刑事判決　　　　　　　　　　　　　　　八十六年度台上字第五三一九號
　　上　訴　人　己　○
　　　　　　　　庚○○
　　　　　　　　甲○○
　　共　　　同
　　選任辯護人　洪條根律師
　　　　　　　　周君強律師
　　上　訴　人　辛○○
　　　　　　　　丁○○
　　　　　　　　丙○○
　　　　　　　　戊○○
　　　　　　　　乙○○
右上訴人等因走私案件，不服台灣高等法院台南分院中華民國八十六年二月五日第二
審更審判決（八十五年度上更(一)字第四七一號，起訴案號：台灣台南地方法院檢察署
八十三年度偵字第九二○四、九二○五、九二○六、九二○八、一二八四九號）提起
上訴，本院判決如左：
    主  文
上訴駁回。
    理  由
按刑事訴訟法第三百七十七條規定，上訴於第三審法院，非以判決違背法令為理由，
不得為之。是提起第三審上訴，應以原判決違背法令為理由，係屬法定要件。如果上
訴理由狀並未依據卷內訴訟資料，具體指摘原判決不適用何種法則或如何適用不當，
或所指摘原判決違法情事，顯與法律規定得為第三審上訴理由之違法情形，不相適合
時，均應認其上訴為違背法律上之程式，予以駁回。本件上訴人辛○○、丙○○、丁
○○上訴意旨略稱：(1)乙○○當時僅知要載運金門酒，不知運洋菸，上訴人等性行良
好，且非共同運送。(2)同案被告辛○○、戊○○、王濟雲於起訴前，已為法院以刑事
裁定確認本案係個別持有未稅洋菸，並依台灣省內菸酒專賣暫行條例裁處罰鍰及沒入
洋菸在案。上訴人乙○○上訴意旨略稱：友泰貳號貨輪運回台南安平港途中，丙○○
、己○、辛○○、丁○○、甲○○先將五十箱洋菸外包箱拆掉，改以洗寶洗衣粉箱包
裝，從外包裝看之無法辨認所載送非金門酒而係未稅洋菸，伊亦未投資買受與協同搬
卸船上貨品。上訴人甲○○、己○、庚○○上訴意旨略稱：(1)原判決事實認定甲○○
即與辛○○、丁○○、丙○○、己○、庚○○共同謀議販賣未稅洋菸牟利，與卷內係
丙○○先發現有金門漁民至船邊詢問要不要買走私洋菸，丙○○始與其他被告商量不
符。(2)原判決事實認定被告等係共同運送私運進口之未貼專賣憑證洋菸管制物品，但
理由中並未認定所運送之洋菸係屬他人私運之管制物品，且稱：「於走私上開未稅洋
菸」。(3)扣案之洋菸係分別所有各人運送，主觀上並無運送超過十萬元之犯意，竟遽
處上訴人等罪刑，均屬違法。上訴人甲○○、己○、庚○○、戊○○上訴意旨並稱：
扣案之未稅洋菸總值不多，上訴人等品性良好，生活困難，已深知悔悟，請諭知緩刑
各等語。經查原判決依憑甲○○、丁○○、辛○○、丙○○、己○、庚○○、戊○○
之供認。乙○○稱：「我車子開到時，他們就將未稅洋菸搬上車」、「該批洋菸係受
丁○○委託欲載送至丁○○家，在港內裝載時其餘被告均有參與」。楊明良稱：「乙
○○於查獲時，卡車上係將未稅洋菸放置在中間，四週圍再放置金門高梁酒或其他合
法農產品作為掩護」，扣案之未稅洋菸均未註明那些箱何人所有。而以甲○○、辛○
○、丁○○、丙○○、己○、庚○○、戊○○辯稱：其等並無謀議，係分別買回洋菸
而各自放置船艙內。乙○○所辯：伊當時未問是何物，亦不知係走私洋菸云云，均不
足採信，以及係上訴人等共同運送走私之未稅洋菸，業據原判決在理由中詳予說明，
復有勘驗筆錄、照片、扣押品表、財政部高雄關稅局函等證據，認定上訴人等共同運
送私運管制物品逾公告數額之走私物品之事實。矧懲治走私條例第三條第一項所謂運
送走私物品，並不以運送他人之走私物品為限，包括運送本人之走私物品在內，系爭
走私洋菸既由甲○○等人所共同運送，為共同正犯，則運送該洋菸係由丙○○提議於
刑責無關。亦與船長陸啟德是否知甲○○等走私上開洋菸無涉，且罰鍰及沒入為行政
罰，並不拘束法院對犯罪之認定，如何處刑原審自有裁量之權，上訴人等上訴意旨仍
執陳詞否認犯罪，對原審採證認事漫然指摘，要屬事實上之爭執，不涉及原判決違背
法令之問題，核與首揭法定要件不符，其上訴違背法律上之程式，應予駁回。又本件
為程序判決，甲○○、己○、庚○○、戊○○請求宣告緩刑，無從審酌，併予說明。
據上論結，應依刑事訴訟法第三百九十五條前段，判決如主文。
中      華      民      國    八十六    年      九      月      十      日
                              最高法院刑事第四庭
                                  審判長法官  莊  來  成
                                        法官  曾  有  田
                                        法官  王  德  雲
                                        法官  謝  俊  雄
                                        法官  林  永  茂
      右正本證明與原本無異
                                              書  記  官
中      華      民      國    八十六    年      九      月     十五     日
